ru: Среда использования: В помещении и на улице; Солярий в помещении; Загар на открытом воздухе; Другой
pl: Środowisko użytkowania: Zarówno wewnątrz jak i na zewnątrz; Solarium; Ekspozycja na słońce na zewnątrz; Inne
bg-BG: Среда на употреба: На закрито и на открито; Солариум на закрито; Слънчево излагане на открито; Други
sl-SI: Okolje uporabe: V zaprtih prostorih in na prostem; Solarij v zaprtih prostorih; Izpostavljenost soncu na prostem; Drugo
da: Brugsmiljø: Både indendørs og udendørs; Indendørs solarium; Udendørs soleksponering; Andet
pt-BR: Ambiente de uso: Ambientes internos e externos; Câmara de bronzeamento interno; Exposição solar externa; Outro
pt-PT: Ambiente de utilização: Interior e exterior; Cama de bronzeamento interior; Exposição solar exterior; Outro
en: Usage environment: Both indoor and outdoor; Indoor tanning bed; Outdoor sun exposure; Other
ja: 使用環境: 屋内外両用; 屋内日焼けベッド; 屋外日光暴露; その他
hr-HR: Okruženje korištenja: I unutra i vani; Solarij u zatvorenom; Izlaganje suncu na otvorenom; Ostalo
nl: Gebruiksomgeving: Zowel binnen als buiten; Zonnebank binnen; Blootstelling aan buitenzon; Andere
es: Entorno de uso: Tanto en interiores como en exteriores; Cama de bronceado interior; Exposición solar exterior; Otros
hu: Használati környezet: Beltéri és kültéri egyaránt; Beltéri barnítóágy; Kültéri napfény expozíció; Egyéb
zh-CN: 使用环境: 室内外通用; 室内日光浴床; 户外日晒; 其他
fi: Käyttöympäristö: Sekä sisä- että ulkokäyttö; Sisäsolarium; Ulkoauringon altistus; Muu
sv: Användningsmiljö: Både inomhus och utomhus; Solarium inomhus; Solexponering utomhus; Övrigt
fr: Environnement d’utilisation: Intérieur et extérieur; Lit de bronzage intérieur; Exposition au soleil extérieur; Autre
ro-RO: Mediu de utilizare: Atât în interior cât și în exterior; Pat de bronzat interior; Expunere la soare în exterior; Altele
sk-SK: Prostredie použitia: Vnútorné aj vonkajšie prostredie; Vnútorné solárium; Vonkajšie slnečné žiarenie; Iné
lt-LT: Naudojimo aplinka: Viduje ir lauke; Vidaus įdegio gultas; Lauko saulės poveikis; Kita
cs: Prostředí použití: Interiér i exteriér; Vnitřní solární lehátko; Venkovní sluneční expozice; Jiné
vi: Môi trường sử dụng: Cả trong nhà và ngoài trời; Giường tắm nắng trong nhà; Tiếp xúc với ánh nắng ngoài trời; Khác
de: Nutzungsumgebung: Sowohl innen als auch außen; Solarium für innen; Sonneneinstrahlung im Freien; Sonstiges
zh-TW: 使用環境: 室內和室外兩用; 室內日曬床; 戶外日光曝曬; 其他
tr: Kullanım ortamı: Hem iç hem de dış mekan; İç mekan solaryum yatağı; Dış mekan güneş maruziyeti; Diğer
ko: 사용 환경: 실내외 모두; 실내 태닝 베드; 야외 태양 노출; 기타
th: สภาพแวดล้อมการใช้งาน: ทั้งในร่มและกลางแจ้ง; เตียงอาบแดดในร่ม; การสัมผัสแสงแดดกลางแจ้ง; อื่นๆ
it: Ambiente di utilizzo: Sia interno che esterno; Lettino abbronzante interno; Esposizione al sole esterna; Altro
el: Περιβάλλον χρήσης: Τόσο εσωτερικού όσο και εξωτερικού χώρου; Κρεβάτι μαυρίσματος εσωτερικού χώρου; Έκθεση στον ήλιο εξωτερικού χώρου; Άλλο
nb: Bruksmiljø: Både innendørs og utendørs; Innendørs solarium; Utendørs soleksponering; Annet